臺灣士林地方法院民事裁定
110年度消債更字第40號
債  務  人  劉佳汶  
代  理  人  楊子莊律師
上列債務人聲請更生事件，本院裁定如下：
     主  文
債務人劉佳汶自民國一百一十年十月十五日十七時起開始更生程
序。
命司法事務官進行本件更生程序。
    理  由
一、按債務人對於金融機構負債務者，在聲請更生前，應向最大
    債權金融機構請求協商債務清償方案，或向其住、居所地之
    法院或鄉、鎮、市、區調解委員會聲請債務清理之調解，消
    費者債務清理條例（下稱消債條例）第151條第1項定有明文
    。次按債務人不能清償債務或有不能清償之虞，且無擔保或
    無優先權之本金及利息債務總額未逾新臺幣（下同）1,200
    萬元者，於法院裁定開始清算程序或宣告破產前，得向法院
    聲請更生，此觀消債條例第3條、第42條第1項規定自明。又
    法院開始更生程序之裁定，應載明其年、月、日、時，並即
    時發生效力；法院裁定開始更生程序後，得命司法事務官進
    行更生程序，復為消債條例第45條第1項、第16條第1項所明
    定。
二、聲請意旨略以：伊有不能清償債務之虞，前已向本院聲請債
    務清理之調解，惟調解不成立。又伊無擔保或無優先權之本
    息債務總額未逾1,200萬元，復未經法院裁定開始清算程序
    及宣告破產，爰聲請更生等語。
三、經查，債務人主張之上開事實，有財團法人金融聯合徵信中
    心當事人綜合信用報告之債務清理條例前置協商專用債權人
    清冊（見本院109年度司消債調字卷第440號，下稱調解卷，
    第10至11頁背面）、民國107至109年度綜合所得稅各類所得
    資料清單（見調解卷第12至13頁、本院卷第40頁）、全國財
    產稅總歸戶財產查詢清單（見調解卷第14頁、本院卷第42頁
    ）、在職證明（見調解卷第15頁、本院卷第54頁）、台北市
    園藝花卉業職業工會收據（見調解卷第16頁）、債務人現戶
    全戶戶籍謄本（見調解卷第17至18頁）、調解不成立證明書
    （見調解卷第135頁、本院卷第26頁）、本院民事執行處110
    年6月17日士院擎110司執強字第33077號執行命令（見本院
    卷第44至50頁）、中華民國人壽保險商業同業公會投保查詢
    資料（見本院卷第52頁）、勞工保險異動查詢資料（見本院
    卷第56頁）在卷可稽，堪認屬實。債務人居住於臺北市南港
    區，名下財產無財產，每月收入約22,000元（見本院卷第58
    頁），每月必要支出即必要生活費用依債務人主張按臺北市
    108年每人每月最低生活費1.2倍計算為16,580元（見調解卷
    第5頁、本院卷第58頁），依債務人之債務總金額已達4,370
    ,105元（見調解卷第6頁、本院卷第16、24、58頁）觀之，
    綜合評估債務人財產、信用及勞力等狀況，堪認債務人有不
    能清償債務之虞。此外，復查無消債條例第6條第3項、第8
    條或第46條各款所定駁回更生聲請之事由，債務人聲請更生
    ，應屬有據，爰依首揭規定，裁定其應予開始更生程序，並
    命司法事務官進行本件更生程序。
四、爰裁定如主文。
中　　華　　民　　國　　110 　年　　10　　月　　15　　日
                  民事第三庭  法  官  陳世源
以上正本係照原本作成。
本件裁定不得抗告。　　　　　　　　　
中　　華　　民　　國　　110 　年　　10　　月　　15　　日
                              書記官  吳婉萱